臺灣高等法院刑事判決
111年度上更一字第20號
上  訴  人  
即  被  告  曹立儒


選任辯護人  段思妤律師
上  訴  人  
即  被  告  徐永飛




指定辯護人  陳瑋博律師(義務辯護)              
上列上訴人因毒品危害防制條例案件，不服臺灣桃園地方法院10
8年度訴字第60號，中華民國108年12月10日第一審判決（起訴案
號：臺灣桃園地方檢察署107年度偵字第13551、19225、19226號
），提起上訴，本院判決後，經最高法院撤銷發回更審，判決如
下：
    主  文
原判決關於其附表一編號20所示之轉讓第三級毒品部分撤銷。
曹立儒犯附表一編號4之轉讓偽藥罪，處如附表一編號4所示之刑
及沒收。
其他上訴駁回。
    事  實
一、曹立儒、徐永飛均明知愷他命（Ketamine）、4-甲基甲基卡
    西酮（Mephedrone）、硝甲西泮（Nimetazepam）分別係毒
    品危害防制條例列管之第三級毒品，且愷他命亦為行政院衛
    生署（現改制為衛生福利部）公告禁止使用之偽藥，不得轉
    讓、販賣，詎曹立儒、徐永飛竟分別為下列犯行： 
  ㈠曹立儒、徐永飛共同基於販賣第三級毒品以營利之犯意聯絡
    ，由曹立儒負責提供其所購入之第三級毒品愷他命、摻有第
    三級毒品4-甲基甲基卡西酮、硝甲西泮成分之咖啡包及提供
    門號0000000000號行動電話，由徐永飛負責接聽購毒者之電
    話，即先於附表二編號1至3所示時間與購毒者楊鎮屹以暗語
    聯繫談妥買賣毒品愷他命、咖啡包事宜後，徐永飛即持曹立
    儒交付之第三級毒品愷他命、上開毒品咖啡包前往交易，交
    付與楊鎮屹，並收受如附表一編號1至3所示款項而完成交易
    。徐永飛並從交易所取得現金中抽取如附表一編號1至3所示
    部分款項，作為其個人之報酬，其餘款項則攜回交予曹立儒
    。
  ㈡曹立儒另基於轉讓偽藥之犯意，先於如附表二編號4所示時間
    ，持上開門號行動電話與蘇韋州聯繫如附表二編號4所示之
    內容，即於附表一編號4所示之時間、地點，將偽藥愷他命
    無償轉讓與蘇韋州。
二、嗣經警方接獲檢舉，依法執行通訊監察，於107年5月16日向
    臺灣桃園地方法院聲請搜索票，由該院核發107年聲搜字第4
    05號搜索票，警方持該搜索票至曹立儒位於桃園市○○區○○街
    00巷00號之住處執行搜索，扣得如附表三所示之物，而循線
    查悉上情。
三、案經新北市政府警察局海山分局報告臺灣桃園地方檢察署檢
    察官偵查起訴。 　
    理  由
壹、程序事項：
一、審理範圍：
　　原判決關於其附表一編號1至6、10至19、21至23部分，業經
    本院前審判決，並經最高法院以110年度台上字第1619號駁
    回上訴確定，均不在本件審理範圍。　　
二、證據能力：
    按被告以外之人於審判外之陳述，雖不符刑事訴訟法第159
    條之1至第159條之4之規定，而經當事人於審判程序同意作
    為證據，法院審酌該言詞陳述或書面陳述作成時之情況，認
    為適當者，亦得為證據。又當事人、代理人或辯護人於法院
    調查證據時，知有第159條第1項不得為證據之情形，而未於
    言詞辯論終結前聲明異議者，視為有前項之同意，同法第15
    9條之5亦有明定。查本件檢察官、上訴人即被告曹立儒、徐
    永飛（下稱被告曹立儒、被告徐永飛）、其等辯護人就下列
    所引被告以外之人於審判外陳述之證據能力迄至言詞辯論終
    結，均未聲明異議，本院審酌該些供述證據作成時，核無違
    法取證或其他瑕疵，認為以之作為本案之證據屬適當，自有
    證據能力。其餘資以認定被告犯罪事實之非供述證據，均查
    無違反法定程序取得之情形，依刑事訴訟法第158條之4反面
    規定，亦具證據能力。
貳、實體部分：
一、認定事實所憑之證據及理由：
  ㈠上揭事實，業據被告曹立儒、徐永飛2人於警詢、偵訊、原審
    、前審及本院審理時均坦承不諱(見偵字第13551號卷一第2
    至14頁、78至79、84至89、150至151，卷二第92至99、109 
    至114、123、130、132、163、165、186；聲羈字第298號卷
    第23至25、32至34頁；原審卷第34至36、66至68、77至79、
    100至101、114頁；本院109年度上訴字第900號卷，下稱前
    審卷第159至160頁；本院卷第307頁)，核與證人即附表一各
    編號所示之購毒或受轉讓之證人楊鎮屹、蘇韋州於警、偵訊
    中之證述買賣或受讓之情節大致相符（見偵字第13551號卷
    一第23至27、38至43頁，卷二第43至44、86至87頁），而被
    告曹立儒、徐永飛2人所持用上開門號0000000000號行動電
    話經警方依法進行通訊監察，並製有如附表二各編號所示之
    通訊監察譯文，有臺灣桃園地方法院107年度聲監字第515號
    通訊監察書、電話附表、通聯調閱查詢單、通訊監察譯文均
    在卷可憑（見107年警聲搜字第419號偵查卷第35至41、44至
    50、53至59、62至72、75至80、82至92頁反面；偵字第1922
    5號偵查卷第24至26、116至117頁反面；偵字第13551號卷一
    第100至107、115至122頁反面）；而附表二編號1至3所示監
    聽譯文亦經本院當庭勘驗並製有勘驗筆錄附卷可按（見本院
    卷第218至221頁），且有如附表三所示之物扣案及被告2人
    以行動電話傳送以販賣茶葉作為買賣毒品之暗語之簡訊翻拍
    照片、臺灣桃園地方法院107年聲搜字第405號搜索票、內政
    部警政署刑事警察局搜索扣押筆錄、扣押物品目錄表、扣案
    物照片等可資佐證（見偵字第19225號偵查卷第27至31、35
    至50頁）。其中附表三編號2、3所示之物，均為摻有第三級
    毒品4-甲基甲基卡西酮及硝甲西泮之黑色咖啡包（共20包，
    包裝為小丑圖）、白色咖啡包（共33包，包裝為美人魚圖）
    ，結果均為第三級毒品，毒品之重量如附表三編號2至4所示
    ，扣案附表三編號4所示之白色晶體6包，經送鑑定，均檢出
    愷他命成分，毒品重量亦如附表三編號4所載，分別有臺北
    榮民總醫院107年6月20日北榮毒鑑字第C0000000號、第C000
    0000號毒品成分鑑定書、內政部警政署刑事警察局107年6月
    29日刑鑑字第0000000000號鑑定書各1份附卷可憑（見偵字
    第19225號卷第54、57、74頁），足徵被告2人上開任意性自
    白與事實相符，堪予採憑。
  ㈡證人楊鎮屹於警詢及偵查中固均指稱：附表一編號1至3所為
    毒品交易，均是由被告曹立儒到場交付毒品云云（見偵字第
    13551號卷一第30至35頁，卷二第31至32頁）。然：附表一
    編號1至3各次與證人楊鎮屹以暗語聯繫談妥買賣毒品愷他命
    、咖啡包事宜之人皆為被告徐永飛，且各次前往交付毒品之
    人亦為被告徐永飛一節，業經被告徐永飛歷經偵查、原審及
    本院審理時均自承在卷（見偵字第13551號卷二第130頁；原
    審卷第35頁；本院卷第290頁）；核與被告曹立儒於警詢中
    供稱：前揭監聽譯文中之對話者非伊本人，且伊並非與證人
    楊鎮屹進行前揭交易之人，前揭各則通話之聲音應為徐永飛
    等語相符（見偵字第13551號卷一第86頁背面至88頁，卷二
    第111頁背面至113頁），並經本院當庭勘驗、確認附表二編
    號1至3所示監聽譯文中之對話者均為被告徐永飛，並製有勘
    驗筆錄1份存卷可查（見本院卷第218至221頁。至於被告徐
    永飛雖稱：附表二編號1之晚間6時22分許之通話者不確定是
    否為其本人；但審酌被告徐永飛於同日晚間6時8分許與證人
    楊鎮屹之通話過程中，已表示「約15分鐘」可抵達約定交易
    地點，而該則通話時間相距6時8分許亦約為14、15分鐘，顯
    然與被告徐永飛於上一則通話中承諾抵達之時間吻合，足見
    斯時到達現場並交付毒品之人確為被告徐永飛無誤），而可
    與被告徐永飛前揭自白相互補強。參以證人楊鎮屹於107年5
    月16日警詢中已表示不確定前揭各次通話之對象為何人（見
    偵字第13551號卷一第33頁背面、34頁正反面），顯見證人
    楊鎮屹並無法確認與之對話者為何人，而附表二編號1、2之
    通訊監察譯文，於電話中表示「到場者」皆為被告徐永飛一
    節，業經本院審認如前，另由附表二編號3之監聽譯文中，
    證人楊鎮屹已表示要前往「銅鑼灣」與交易者碰面，卻於警
    詢時仍稱該次交易地點乃「○○路000號全家便利商店」，而
    與監聽譯文中所稱交易地點有所不合，反觀被告徐永飛於偵
    查中陳稱：「銅鑼灣」乃桃園○○路上之店家一語甚明（見偵
    字第13551卷二第130頁），益徵證人楊鎮屹就附表一編號1
    至3所稱交易對象及附表一編號3之交易地點，應均因記憶上
    之疏漏而有誤認、誤記之處。準此，堪認附表一編號1至3各
    次與證人楊鎮屹進行毒品交易之人應為被告徐永飛，且附表
    一編號3之交易地點實應為桃園市○○區○○路某名叫「銅鑼灣
    」之店家附近。
　㈢按共同正犯之數行為人，在合同意思範圍以內，各自分擔犯 
    罪行為之一部，相互利用他人之行為，以達其犯罪目的者，
    即應對全部發生之結果，共同負責。觀諸本案犯罪手法，係
    由被告曹立儒提供第三級毒品愷他命及咖啡包，及作為聯繫
    毒品買賣之行動電話等物，並均由被告徐永飛負責接聽購毒
    者電話後，將第三級毒品送交至約定地點交付與購毒者楊鎮
    屹並收取價金等方式完成買賣毒品交易，足徵被告2人均係
    以自己犯罪之意思，共同參與本案販毒，各自分擔實施不可
    或缺之內部分工行為，並相互利用彼此行為，以達成犯罪之
    目的，是被告2人有共同犯意聯絡及行為分擔至灼，應就全
    部犯罪結果共同負責。　
　㈣愷他命(Ketamine，俗稱K他命)、4-甲基甲基卡西酮、硝甲西
    泮等均為毒品危害防制條例第2條第2項第3款所定之第三級
    毒品，乃法律嚴禁之違禁物，凡轉讓予他人者，即足以構成
    犯罪，惟社會上仍不乏染有施用毒品惡習者，因有取得毒品
    之需求，致衍生非法地下交易行為，形成特殊之交易管道，
    而有一定之交易價值，衡情為被告2人所知悉。依一般交易
    活動本以追求獲利為常態，遑論毒品交易之特殊性，尤其近
    年來政府為杜絕毒品氾濫，莫不嚴厲查緝毒品犯罪，衡諸常
    情，如無特殊情形，賣方竟願意鋌而走險進行毒品交易，一
    般顯應係為求營利。否則，倘無利可圖，豈有可能甘冒犯罪
    遭查獲之風險，執意於取得毒品後，平白無故僅按成本價量
    逕行交付之理。本案被告2人均甘冒遭查獲犯罪之風險，以
    上述手法與楊鎮屹約定交易毒品，並先行向上游販入毒品後
    ，攜往約定地點進行毒品交易，被告2人無憚嚴刑竣罰交易
    毒品，衡情出於營利之意思，方符常情。參諸被告曹立儒、
    徐永飛2人於偵查及原審均坦承本件販賣毒品，2人朋分款項
    ，均有獲利等語之牟利之行為甚詳（見偵字第13551號卷一
    第78頁反面、150頁反面；原審卷第35至36頁反面、66頁反
    面），足認被告2人交易毒品，確有從中賺取利潤之意思，
    其有販賣毒品以營利之主觀犯意，亦堪認定。　
  ㈤綜上所述，本案事證明確，被告2人之上開犯行均堪認定，應
    予依法論科。
二、論罪：
  ㈠按刑法第2條第1項規定：「行為後法律有變更者，適用行為
    時之法律，但行為後之法律有利於行為人者，適用最有利於
    行為人之法律」，係規範行為後法律變更所生新舊法律比較
    適用之準據法，而為「從舊從輕」之比較時，應就罪刑有關
    之共犯、未遂犯、想像競合犯、牽連犯、連續犯、結合犯，
    以及累犯加重、自首減輕暨其他法定加減原因（如身分加減
    ）與加減例等一切情形，綜其全部罪刑之結果而為比較（最
    高法院95年度第8次刑事庭會議決議參照）。查被告曹立儒
    、徐永飛2人行為後，毒品危害防制條例第4條第3項、第17
    條第2項等規定業於109年1月15日修正公布，自同年7月15日
    施行，其中第4條第3項原規定「製造、運輸、販賣第三級毒
    品者，處7年以上有期徒刑，得併科7百萬元以下罰金」，修
    正後則為「製造、運輸、販賣第三級毒品者，處7年以上有
    期徒刑，得併科1千萬元以下罰金」；第17條第2項則由「犯
    第4條至第8條之罪於偵查及審判中均自白者，減輕其刑」，
    修正為「犯第4條至第8條之罪於偵查及歷次審判中均自白者
    ，減輕其刑」，比較新舊法結果，適用修正前之規定，對被
    告2人較為有利，依刑法第2條第1項前段規定，自應整體適
    用修正前之舊法論處。
　㈡行政院於91年1月23日以院台法字第0910001605號函將愷他命
    公告為毒品危害防制條例第2條第2項第3款規定之第三級毒
    品，並於91年2月8日以院台衛字第0910005385號公告愷他命
    為管制藥品管理條例第3條第2項之第三級管制藥品。而第三
    級管制藥品之製造或輸入或調劑，依藥事法第39條之規定，
    應向行政院衛生署申請查驗登記，並經核領藥品許可證後，
    始得製造或輸入；原料藥認屬藥品，其製造或輸入，亦應依
    上開規定辦理，或依同法第16條藥品製造業者以輸入自用原
    料為之，惟非經該署核准，不得轉售或轉讓。且藥物之製造
    ，應依藥事法第57條之規定辦理。而行政院衛生署管制藥品
    管理局迄今僅核准藥品公司輸入愷他命原料藥製藥使用，未
    曾核准個人輸入，另臨床醫療用之愷他命均為注射液形態，
    有該局98年6月25日管證字第0980005953號函為憑（有最高
    法院107年台上字第1090 號刑事判決意旨參照）。因此被告
    曹立儒轉讓之第三級毒品如係添加在咖啡包內或需摻入香菸
    內分別以沖泡或以抽菸方式施用，業經證人蘇韋州陳述在卷
    ，顯非屬合法製造，復無從證明係自國外走私輸入（按如係
    未經核准擅自輸入則屬禁藥），則被告曹立儒持有轉讓之愷
    他命應屬國內違法製造之偽藥無誤。又毒品危害防制條例第
    8條第3項之轉讓第三級毒品罪及藥事法第83條第1項之轉讓
    偽藥罪，同有處罰轉讓愷他命之規定。故行為人明知為偽藥
    而轉讓予他人者，其轉讓行為同時該當於上開二罪，屬法條
    競合，應依重法優於輕法、後法優於前法等法理，擇一處斷
    ，因毒品危害防制條例第8條第3項轉讓第三級毒品罪之法定
    本刑為「3年以下有期徒刑，得併科新臺幣30萬元以下罰金
    」，而藥事法第83條第1項轉讓偽藥罪之法定本刑為「7年以
    下有期徒刑，得併科新臺幣5千萬元以下罰金」，除有依毒
    品危害防制條例第8條第6項及第9條之規定加重其刑至2分之
    1之情形外，因藥事法第83條第1項之罪之法定本刑，顯較毒
    品危害防制條例第8條第3項之罪之法定本刑為重，且屬後法
    ，依前述「重法優於輕法」、「後法優於前法」之法理，自
    應優先適用藥事法第83條第1項之規定處斷。
  ㈢核被告曹立儒、徐永飛2人就事實欄一㈠之附表一編號1至3所
    為，均係犯修正前毒品危害防制條例第4條第3項之販賣第三
    級毒品罪；被告曹立儒持有第三級毒品純質淨重20公克以上
    之低度行為，為販賣第三級毒品之高度行為吸收，不另論罪
    。又被告曹立儒就事實欄一㈡之附表一編號4所為，係犯藥事
    法第83條第1項之轉讓偽藥罪；因藥事法並無處罰持有偽藥
    之明文，且基於法律一體適用，被告所為既依藥事法第83條
    第1項之規定論處，其持有偽藥並未構成犯罪，自無持有低
    度行為應為轉讓高度行為所吸收之吸收關係存在。公訴意旨
    認被告曹立儒上開轉讓第三級毒品愷他命、咖啡包之犯行，
    係犯毒品危害防制條例第8條第3項之轉讓第三級毒品罪，起
    訴法條尚有未洽，爰依刑事訴訟法第300條規定，變更法條
    ，依藥事法第83條第1項轉讓偽藥罪論斷。
　㈣被告曹立儒、徐永飛上開事實一㈠附表一編號1至3所示犯行部
    分，被告2人有犯意聯絡及行為分擔，均為共同正犯。　
  ㈤被告曹立儒所犯附表一編號1至4所示之犯行、徐永飛所犯附
    表一編號1至3所示犯行間，犯意各別，行為互異，應分論併
    罰。
　㈥刑之加重、減輕：
　⒈查被告曹立儒、徐永飛2人就附表一編號1至3所示之販賣第三
    級毒品犯行，及被告曹立儒就附表一編號4所示轉讓偽藥犯
    行於偵查、原審及本院審理中，均自白不諱，參酌最高法院
    109年台上大字第4243號裁定意旨，爰均依修正前毒品危害
    防制條例第17條第2項規定減輕其刑。
　⒉本案被告2人均不適用刑法第59條減輕之規定：
  ⑴按刑法第59條所謂「犯罪之情狀顯可憫恕」，必於審酌一切
    犯罪情狀，在客觀上顯然足以引起一般同情，認為縱宣告法
    定最低刑度猶嫌過重者，始有其適用。此所謂法定最低度刑
    ，固包括法定最低本刑；惟遇有其他法定減輕之事由者，則
    指適用其他法定減輕事由減輕其刑後之最低度刑而言。倘被
    告別有法定減輕事由者，應先適用法定減輕事由減輕其刑後
    ，猶認其犯罪之情狀顯可憫恕，即使科以該減輕後之最低度
    刑仍嫌過重者，始得適用刑法第59條規定酌量減輕其刑（最
    高法院100年度台上字第744號刑事判決意旨參照）。申言之
    ，刑法第59條之適用，除應考量被告之犯罪情節(是否「情
    輕」)外，尚應斟酌個案適用其他事由減刑後之最低度刑是
    否仍屬過於嚴苛(有無「法重」)，整體判斷有無顯可憫恕之
    情事，非謂僅憑犯罪情節一端，即應一律酌減其刑。
  ⑵毒品戕害人之身心健康至深且鉅，為我國法律所嚴禁，此廣
    為一般社會大眾周知，被告2人均染有施用第三級毒品之惡
    習，此據其2人供承在卷，應知毒癮戒除不易，竟因貪圖不
    法利潤，無視嚴刑竣罰及毒品之危害性，共同著手本案販賣
    第三級毒品以營利。即令被告2人均年紀甚輕、犯後態度尚
    佳、所得利益非鉅，販毒對象為固定之楊鎮屹，被告曹立儒
    並與年邁母親相依為命云云；惟考量被告2人已著手販賣第
    三級毒品次數不少，販賣金額動輒數千元，犯罪情節難認輕
    微，仍應給予適當之制裁，不容過於輕縱。且警方並扣得愷
    他命6包，驗餘合計4.3857公克，毒品咖啡包共53包總純質
    淨重約16.89公克，又被告2人犯罪動機無非貪圖不當暴利，
    實難認有何特殊之原因與環境，依據客觀觀察足以引起一般
    同情，況被告2人所犯上開之罪，均依修正前毒品危害防制
    條例第17條第2項規定減刑，可在法定刑度內妥適斟酌量刑
    ，並無過於嚴苛之處，經審酌一切犯罪情狀，難認客觀上有
    何顯然足以引起一般同情、縱予宣告法定最低刑度仍嫌過重
    情事，自均無刑法第59條適用餘地。是辯護人此部分所辯，
    難認有據。　　　　
三、上訴駁回部分（即原判決附表一編號7至9，亦即本判決附表
    一編號1至3所示被告曹立儒、徐永飛共同販賣第三級毒品部
    分）：
  ㈠原審認被告曹立儒、徐永飛2人所犯罪證明確，適用（修正前
    ）毒品危害防制條例第4條第3項、第17條第2項、第19條第1
    項，刑法第11條、第38條第2項、第38條之1第1項前段、第3
    項規定，審酌被告2人均明知第三級毒品戕害身心健康甚鉅
    ，竟為圖利，為販賣第三級毒品犯行，助長毒品泛濫，損害
    國民身心健康，破壞社會治安，且被告曹立儒經查獲持有之
    毒品總數量非微，而認被告2人所為誠屬不該，兼衡被告2人
    之前科素行、犯罪之動機、目的、手段、分工情形、犯罪所
    得、犯後態度、所造成危害社會之程度，暨被告曹立儒於警
    詢中自陳高中肄業之智識程度、家庭經濟狀況勉持，於原審
    審理中自陳家中僅其與母親2人，母親年邁工作能力低微之
    生活狀況，被告徐永飛於警詢中自陳高中畢業之智識程度、
    家庭經濟狀況勉持，於原審審理中陳稱其有正當工作，並在
    魚市場賣魚補貼家用之生活狀況等一切情狀，各量處如附表
    一編號1至3原判決主文所示之刑。並就沒收部分說明：⑴扣
    案附表三編號7至9所示之磅秤、行動電話及記帳本等物，據
    被告曹立儒所陳，均為其所有，並供其販賣第三級毒品使用
    之物，而就被告2人均依毒品危害防制條例第19條第1項規定
    於附表一編號1至3犯行項下均諭知沒收。⑵被告2人所犯如附
    表一編號1至3所示之販賣第三級毒品犯行，分別有實際獲得
    如各該附表一編號1至3所示所示之犯罪所得，雖均未扣案，
    依刑法第38條之1第1項前段、第3項規定諭知沒收，於全部
    或一部不能沒收或不宜執行沒收時，追徵其價額。經核原判
    決此部分認事用法均無違誤（原判決雖未及比較適用毒品危
    害防制條例之新舊法，然其適用修正前該條例第4條第3項、
    第17條第2項之行為時法之結果，於判決本旨不生影響，尚
    不構成撤銷之原因），量刑尚屬妥適，沒收亦無不當，應予
    維持。
　㈡被告2人上訴均稱原審量刑過重，及本案均應有刑法第59條酌
    減其刑規定之適用，並請求從輕量刑云云。惟本件被告2人
    所犯各罪，均無刑法第59條之適用，業經本院論述如前。又
    量刑輕重，係屬法院得依職權自由裁量之事項，苟其量刑已
    以行為人之責任為基礎，並斟酌刑法第57條各款所列情狀，
    而未逾越法定刑度或有濫用權限情事，即不得任意指為違法
    。原審已就被告2人之量刑刑度詳為審酌如上，其量刑既未
    逾越法定刑度，亦未濫用自由裁量之權限，自難認有何不當
    。從而，被告2人此部分上訴請求從輕量刑，為無理由，應
    予駁回。
四、撤銷改判之理由（即原判決附表一編號20，亦即本判決附表
    一編號4所示被告曹立儒轉讓偽藥部分）：　　　
  ㈠原審誤論被告曹立儒就此部分係犯毒品危害防制條例第8條第
    3項轉讓第三級毒品罪，實有違誤，被告曹立儒就此部分犯
    行，以量刑過重為由上訴，雖屬無據，惟原判決就此部分既
    有前開可議之處，自屬無可維持，應由本院予以撤銷改判。
  ㈡爰審酌被告曹立儒轉讓偽藥與購毒者施用所為，仍助長毒品
    氾濫，違反國家禁令，行為可議，並審酌被告之素行、轉讓
    偽藥之數量、犯罪之動機、目的、手段、所生危害，暨其於
    原審所陳之智識程度、家庭經濟、生活狀況，及犯後坦承犯
    行之態度等一切情狀，量處如主文第二項即附表一編號4所
    示之刑。
  ㈢扣案如附表三編號7至9所示之物，均為被告曹立儒所有，並
    均為供其於此次轉讓第三級毒品秤重、聯繫、紀錄所使用，
    業據被告曹立儒供述在卷，即屬被告所有並供其犯上開犯行
    使用之物，應依刑法第38條第2項規定沒收。　
五、不定執行之理由：
    又被告2人於本案之其他犯罪，業已判決確定之情，已如上
    述，參酌最高法院最近一致見解，就數罪併罰之案件，如能
    俟被告所犯數罪全部確定後，於執行時，始由犯罪事實最後
    判決之法院所對應之檢察署檢察官，聲請法院裁定之，無庸
    於每一個案判決時定其應執行刑，依此所為之定刑，不但能
    保障被告之聽審權，符合正當法律程序，更可提升刑罰之可
    預測性，減少不必要之重複裁判，避免違反一事不再理原則
    情事之發生。故本案不予定其應執行之刑，併此說明。
六、被告曹立儒經本院合法傳喚，無正當理由不到庭，爰不待其
    陳述，為一造辯論判決。　　　
據上論斷，應依刑事訴訟法第371條、第369條第1項前段、第364
條、第299條第1項前段、第300條，修正前毒品危害防制條例第1
7條第2項，藥事法第83條第1項，刑法第2條第1項前段、第11條
、第38條第2項，判決如主文。
本案經檢察官洪榮甫提起公訴，檢察官孟玉梅到庭執行職務。
中　　華　　民　　國　　111 　年　　7 　　月　　5 　　日
                  刑事第十五庭  審判長 法　官  陳芃宇
                                       法　官  陳勇松
                                       法　官  陳俞伶
以上正本證明與原本無異。
如不服本判決，應於收受送達後20日內向本院提出上訴書狀，其
未敘述上訴之理由者並得於提起上訴後20日內向本院補提理由書
（均須按他造當事人之人數附繕本）「切勿逕送上級法院」。
                                       書記官  朱家麒
中　　華　　民　　國　　111 　年　　7 　　月　　6 　　日
附錄：本案論罪科刑法條全文
修正錢毒品危害防制條例第4條
製造、運輸、販賣第一級毒品者，處死刑或無期徒刑；處無期徒
刑者，得併科新臺幣2千萬元以下罰金。
製造、運輸、販賣第二級毒品者，處無期徒刑或7年以上有期徒
刑，得併科新臺幣1千萬元以下罰金。
製造、運輸、販賣第三級毒品者，處7年以上有期徒刑，得併科
新臺幣7百萬元以下罰金。
製造、運輸、販賣第四級毒品者，處5年以上12年以下有期徒刑
，得併科新臺幣3百萬元以下罰金。
製造、運輸、販賣專供製造或施用毒品之器具者，處1年以上7年
以下有期徒刑，得併科新臺幣1百萬元以下罰金。
前五項之未遂犯罰之。

藥事法第83條
明知為偽藥或禁藥，而販賣、供應、調劑、運送、寄藏、牙保、
轉讓或意圖販賣而陳列者，處7年以下有期徒刑，得併科新臺幣 
5千萬元以下罰金。

附表一：被告曹立儒、徐永飛共同販賣第三級毒品犯行：
編號  時間及地點 對象    交易過程           證據資料      本院判決結果：罪名與宣告刑（含主刑及沒收）       1 （原判決附表一編號7）                                                            107年5月4日晚間6時22分許，在桃園市○○區○○路000號全家便利商店 楊鎮屹 曹立儒提供愷他命、毒品咖啡包、行動電話予徐永飛，徐永飛使用門號0000000000號行動電話與楊鎮屹門號0000000000號行動電話聯繫後，於左揭時地交付數量不詳之愷他命及毒品咖啡包予楊鎮屹，並向楊鎮屹收取2,600 元之對價後，徐永飛從中拿取500元為報酬，其餘轉交曹立儒。                                         1.門號0000000000號與門號0000000000號於107年5月4日下午5時49分、晚間6時8分、6時22分之通訊監察譯文（見偵字第13551號卷二第101頁背面；本院卷第218至219頁；即附表二編號1） 2.臺灣桃園地方法院107年度聲監續第515號通訊監察書（見警聲搜字第419號卷第92頁至第93頁）  上訴駁回。 原判決主文： 曹立儒共同販賣第三級毒品，處有期徒刑參年拾壹月。扣案如附表三編號7至9所示之物均沒收。未扣案之犯罪所得新臺幣貳仟壹佰元沒收，於全部或一部不能沒收或不宜執行沒收時，追徵其價額。 徐永飛共同販賣第三級毒品，處有期徒刑參年拾月。扣案如附表三編號7至9所示之物均沒收。未扣案之犯罪所得新臺幣伍佰元沒收，於全部或一部不能沒收或不宜執行沒收時，追徵其價額。       2 （原判決附表一編號 8）                                                         107年5月5日上午11時22分許，在桃園市○○區○○路000號全家便利商店 楊鎮屹 曹立儒提供愷他命、毒品咖啡包、行動電話予徐永飛，徐永飛使用門號0000000000號行動電話與楊鎮屹門號0000000000號行動電話聯繫後，於左揭時地交付數量不詳之愷他命及毒品咖啡包予楊鎮屹，並向楊鎮屹收取2,600 元之對價後，徐永飛從中拿取500元為報酬，其餘轉交曹立儒。                            1.門號0000000000號與門號0000000000號於107年5月5日上午11時08分、11時22分之通訊監察譯文（見偵字第13551號卷二第101頁背面；本院卷第219至220頁；即附表二編號2） 2.臺灣桃園地方法院107年度聲監續第515號通訊監察書（見警聲搜字第419號卷第92頁至第93頁）  上訴駁回。 原判決主文： 曹立儒共同販賣第三級毒品，處有期徒刑參年拾壹月。扣案如附表三編號7至9所示之物均沒收。未扣案之犯罪所得新臺幣貳仟壹佰元沒收，於全部或一部不能沒收或不宜執行沒收時，追徵其價額。 徐永飛共同販賣第三級毒品，處有期徒刑參年拾月。扣案如附表三編號7至9所示之物均沒收。未扣案之犯罪所得新臺幣伍佰元沒收，於全部或一部不能沒收或不宜執行沒收時，追徵其價額。       3 （原判決附表一編號9）                                                      107年5月8日下午2時56分許，在桃園市○○區○○路○○○○○○○○○○○○○0○○○○○○○○○○○○○○路000號全家便利商店」，應予更正） 楊鎮屹 曹立儒提供愷他命、毒品咖啡包、行動電話予徐永飛，徐永飛使用門號0000000000號行動電話與楊鎮屹門號0000000000號行動電話聯繫後，於左揭時地交付數量不詳之愷他命及毒品咖啡包予楊鎮屹，並向楊鎮屹收取2,600 元之對價後，徐永飛從中拿取500元為報酬，其餘轉交曹立儒。               1.門號0000000000號與門號0000000000號於107年5月8日下午2時56分之通訊監察譯文（見偵字第13551號卷二第102頁；本院卷第220至221頁；即附表二編號3） 2.臺灣桃園地方法院107年度聲監續第515號通訊監察書（見警聲搜字第419號卷第92頁至第93頁）  上訴駁回。 原判決主文： 曹立儒共同販賣第三級毒品，處有期徒刑參年拾壹月。扣案如附表三編號7至9所示之物均沒收。未扣案之犯罪所得新臺幣貳仟壹佰元沒收，於全部或一部不能沒收或不宜執行沒收時，追徵其價額。 徐永飛共同販賣第三級毒品，處有期徒刑參年拾月。扣案如附表三編號7至9所示之物均沒收。未扣案之犯罪所得新臺幣伍佰元沒收，於全部或一部不能沒收或不宜執行沒收時，追徵其價額。       4 （原判決附表一編號  20）   107年4月23日凌晨3時49分許，在蘇韋州新北市○○區○○路住處附近 蘇韋州 曹立儒使用門號0000000000號行動電話與蘇韋州門號0000000000號行動電話聯繫後，曹立儒於左揭時地，無償轉讓數量不詳之愷他命予蘇韋州。                                                                  1.門號0000000000號與門號0000000000號於107年4月23日凌晨3時33分、3時49分之通訊監察譯文（見偵字第13551號卷二第104頁，即附表二編號4） 2.蘇韋州之犯罪嫌疑人指認紀錄表（見偵字第13551號卷一第44頁至第45頁背面） 原判決撤銷。 曹立儒犯轉讓偽藥罪，處有期徒刑貳月。扣案如附表三編號7至9所示之物均沒收。        

附表二：被告曹立儒、徐永飛與購毒者聯繫對話內容： 
編號 通話時間 通聯對象A 通聯對象B 通訊監察譯文內容 卷頁 1 （原判決附表二編號7）                                                           107年5月4日下午5時49分許 0000000000 徐永飛  0000000000證人楊鎮屹 B→A  B：喂，那個鱷魚皮還有剩嗎?  A：什麼東西？ B：鱷魚皮。  A：有有  B：那個我先去問我朋友看他要幾張阿。 A：恩恩，沒關係阿，我在桃園市區阿，你再打給我，你過10分鐘後打給我好不好？ B：好好 A：掰掰。  偵字第13551 號卷二第101頁背面；本院卷第218至219頁                                                                                                                                                           107年5月4日（原判決誤載為「4月22日」）晚間6時8分許 0000000000 徐永飛 0000000000證人楊鎮屹 B→A B：嘿，一樣各一就好，到大豐路這 邊。 A：好 B：差不多多久會到? A：差不多..15。 B：好，掰掰。   107年5月4日（原判決誤載為「4月22日」）晚間6時22分許 0000000000 徐永飛   0000000000證人楊鎮屹 A→B  A：你到了嗎，你到了嗎? B：我下個樓就到啦。 A：好，掰掰，我到了。   2 （原判決附表二編號8）                                      107年5月5日上午11時8分許 0000000000 徐永飛  0000000000證人楊鎮屹 A→B B：喂？ A：你打過來又掛掉？ B：不小心按到。大豐路全家。 A：幫你帶什麼？一樣各一喔？ B：應該是各一吧，我現在在過去的路上應該各一啦。 A：各一喔。好好，掰掰。 偵字第13551 號卷二第101頁背面；本院卷第219至220頁                                                                                            107年5月5日上午11時22分許 0000000000 徐永飛  0000000000證人楊鎮屹 A→B B：喂？ A：你到了嗎？ B：你到了喔。 A：對阿。 B：好，這麼快喔，我下樓，很快  3 （原判決附表二編號9）                                                                                      107年5月8日下午2時56分許 0000000000 徐永飛   0000000000證人楊鎮屹 B→A  B：喂，你在睡覺喔? A：對阿，我起來啦。 B：我回桃園了，你人在哪裡阿，我去找你。 A：八德。 B：八德，那約…你到銅鑼灣多久？ A：你有要酒嗎? B：你現在什麼酒？ A：18要不要？ B：18禁？之前給我的嗎？ A：對阿對阿。 B：之前給我的，欸，之前給我的不是好像那個蝙蝠還什麼那個嗎？ A：對對對。 B：就類似那個喔。 A：對，18的阿，寫18，黑色的。 B：黑色的，喔…這樣的話…嗯，我先一樣啦，你先拿一個給我啦，各一啦，阿另外一個一樣明天。明天晚上再跟我拿，可以嗎？ A：不是阿，你不是有900塊嗎？ B：對阿，900塊我會先給你阿，我今天就是900跟那個，2000塊的利息先給你阿。 A：嗯，那還有，然後今天就掛一個。 B：對阿，掛一個18歲的那個阿。阿我現在過去銅鑼灣 A：好好。 偵字第13551 號卷二第102頁；本院卷第220至221頁                                                                                                                                                                                                                                                4 （原判決附表二編號 21）                                  107年4月23日凌晨3時33分許 0000000000 曹立儒 （原判決誤載為「徐永飛」，應予更正） 0000000000證人蘇韋州 B→A B：還有彩惡嗎 A：有，以後電話裡不要講這個好不好 B：我怕你買錯東西 A：沒關西，我們理論上是這個 B：你過來要多久 A：差不多20分鐘 B：OK等你 偵字第13551 號卷二第104頁                                                                                        107年4月23日凌晨3時49分許 0000000000 曹立儒 （原判決誤載為「徐永飛」，應予更正）  0000000000證人蘇韋州 A→B A：帥哥你可以出來巷子了 B：0K掰  

附表三：被告曹立儒扣案物：
編號                 扣案物                      1        含有第二級毒品3,4-亞甲基雙氧甲基安非他命之搖頭丸1顆（含包裝袋1只，毛重0.5607公克，驗餘毛重0.2651公克）                            2        摻有第三級毒品4-甲基甲基卡西酮及硝甲西泮（硝甲氮平）之黑色咖啡包20包（含包裝袋20只，毛重共187.70公克，驗餘毛重共187.24公克）        3        摻有第三級毒品4-甲基甲基卡西酮之白色咖啡包33包（含包裝袋33只，毛重共377.17公克，驗餘毛重共376.62公克）                              4     第三級毒品愷他命6包（含包裝袋7 只及標籤7 張，毛重共7.0077公克，驗餘毛重共7.0056公克）  5  分裝袋（4號）1包                            6  分裝袋（0號）1包                            7  電子磅秤1臺                                  8  門號0000000000號行動電話1支（含SIM卡1張） 9  記事本（販毒帳本）1本